# 请教陈版，电厂收到政府燃煤发电机组超低排放改造项目补助资金，如何入账

提问人：随风到天涯 时间：2017-11-23 14:12:09
A公司为山西一家火力发电企业， 2016 年开始对发电机组进行脱硫脱销技术改造，于 2016 年底完成改造项目；A公司 2017 年向当地申请脱硫脱销改造补助资金， 8 月份收到政府补助资金 1200 万。A公司脱硫脱销项目实际由关联公司B公司进行建设、维护和运营，每月按照上网电量和B公司结算脱硫脱销特许权管理经营费。 个人判断，该政府补助属于与资产相关的政府补助，应该计入递延收益；
但是由于该项目实际改造由B公司进行，该部分改造工程属于B公司的资产。 问题： 1 、请教陈版，这个关于该项政府补助，是否可以认定为与资产相关？ 问题： 2 、该政府补助资金是否应当分享一部分给关联B公司？ 问题： 3 、如果认定为与资产相关的政府补助，计入递延收益；摊销期限该如果确定？

回答人：chenyiwei
如果A不实际建造、拥有和运营该脱硫脱硝设施，但享有补助，且按约定无需与B分享的，则对A而言属于与收益相关的政府补助。在A和B共同的母公司层面，仍作为与资产相关的政府补助。

提问人：随风到天涯 时间：2017-11-25 16:45:09
谢谢陈版，如果A公司负责实施了其中1/3工程，现在未就该项奖励资金分配达成一致，A公司账面挂到那个科目比较合适？如果分配达成一致意见后，A公司是否可以按照自己负责的那部分资产的使用年限进行摊销？

回答人：chenyiwei
1 、先挂其他应付款。 2 、可以。

提问人：呼叫帮助 时间：2017-12-23 11:37:11
陈版，我审计不少单位的政府补助，我理解资产性政府补助实际是支付给与资产相关的单位，所以我认为A不实际建造、拥有和运营该脱硫脱硝设施，它不应当享有补助，政府补助应当有B分享的。款项虽然由A公司收到，它应当先挂其他应付款，不知我的理解是否正确？

回答人：chenyiwei
可以先挂其他应付款。款项如何分配看合同各方约定，这不是会计问题。